【裁判字號】    92,上易,906
【裁判日期】    921113
【裁判案由】    詐欺
【裁判全文】
臺灣高等法院高雄分院刑事判決                    九十二年度上易字第九六號
    上  訴  人
    即 自 訴人   甲  ○
    被      告   丙○○
    上  訴  人
    即  被  告   乙○○
右上訴人等因被告等侵占案件，不服台灣高雄地方法院九十一年度自字第五一九號中
華民國九十二年五月二十日第一審判決，提起上訴，本院判決如左：
    主  文
上訴駁回。
乙○○緩刑肆年。
    事實及理由
甲、被告乙○○部分：
一、本案被告乙○○部分經本院審理結果，認第一審判決認事用法及量刑均無不當，
    應予維持，並引用第一審判決書記載之事實、證據及理由。（如附件。惟原審判
    決第五面理由三之（四）其中「˙˙˙尚難認涉有侵占及詐欺之犯行˙˙˙」，
    應係「˙˙˙尚難認涉有背信及詐欺之犯行˙˙˙」之誤載，應予更正）。
二、被告乙○○上訴意旨否認犯罪，自訴人上訴意旨以原審就此部分量刑過輕云云，
    而均指摘原判決此部分不當。惟查，被告乙○○右揭侵占事實，已據自訴人甲○
    指訴綦詳，並經被告乙○○於原審供認在卷，復與同案被告丙○○供述之內容一
    致，且有自訴人提出之代理標購法院不動產委託書、房地產買賣契約書、本票及
    收據各一紙，事證明確，被告乙○○事後翻異前供，自不足採。又原審已審酌被
    告受人委託代理標購法拍屋，竟將持有之買賣價金據為己有私自挪用，損害委託
    人之權利，且侵占之數額高達新台幣一百六十萬元，及犯罪後態度尚稱良好等一
    切情狀，量處有期徒刑一年六月，尚稱妥適。自訴人及被告乙○○之上訴均無理
    由，應予駁回。
三、查被告乙○○雖分別曾於八十四年間因偽造文書案件、八十五年間因違反動產擔
    保交易法案件，均經法院判處有期徒刑四月，先後於八十四年五月二十五日、八
    十六年一月二十四日執行完畢，但未於前開有期徒刑執行完畢後五年以內再犯有
    期徒刑以上之罪，此有台灣高等法院被告全國前案紀錄表在卷可憑，並經被告供
    明在卷，其因週轉不靈一時貪念而挪用自訴人前開款項，經此偵審教訓當知警惕
    而無再犯之虞，且其事後已與自訴人成立和解，有和解書影本在卷可稽，依和解
    內容自訴人表示不願深究被告刑責，本院認為對被告乙○○所宣告之刑以暫不執
    行為適當，爰依法宣告緩刑四年，以利自新。
乙、被告丙○○部分：
一、本案被告丙○○部分經本院審理結果，認第一審判決以不能證明被告丙○○犯罪
    而為無罪之諭知，核無不當，應予維持，並引用第一審判決書記載之證據及理由
    。（如附件）。
二、自訴人上訴意旨仍認被告丙○○犯罪，而併指摘原判決此部分不當。惟查，原判
    決已敘明不能證明被告丙○○犯罪所憑之證據及理由。而原審判決以自訴人於九
    十一年一月十七日簽定代理標購法院不動產委託書時所交付之三十八萬元，以及
    於九十一年二月六日所交付之一百六十二萬元，固均係由被告丙○○所收受，惟
    嗣後於九十一年六月間，由被告乙○○與自訴人所簽定之房地產買賣契約書（約
    定以楊增怡名義向法院承買之房屋，應過戶予自訴人），及同年六月二十七日由
    被告乙○○名義簽發之二百萬元之本票，均係由被告乙○○單獨與自訴人簽署及
    簽發，被告丙○○並未具名或出面。且於房地產買賣契約書第四條之付款約定一
    欄中，係註明買賣價金二百萬元由被告乙○○收訖；另於上開本票上亦註明「本
    票為乙○○向甲○收取新台幣貳佰萬元之房屋買賣價金」等。足證該代理標購事
    宜之後續，確實均由被告乙○○出面處理，被告丙○○已完全委由被告乙○○處
    置，並且已如數將自訴人交付之二百萬元轉交被告乙○○，且依當時自訴人並未
    要求被告丙○○出面簽署房地產買賣契約書及簽發本票等情觀之，亦證自訴人確
    實同意該代理標購事宜委由被告乙○○辦理等理由，而諭知被告丙○○無罪之判
    決，並無不合。自訴人仍執陳詞認被告丙○○犯罪，為無理由，應予駁回。
據上論斷，應依刑事訴訟法第三百六十八條、第三百七十三條，刑法第七十四條第二
款，判決如主文。
中      華      民      國    九十二    年     十一     月     十三     日
                              臺灣高等法院高雄分院刑事第一庭
                                  審判長法官  曾永宗
            法官  郭玫利
                                        法官  邱永貴
右正本證明與原本無異。
不得上訴。
                                  法院書記官  梁雅華
中    華    民    國      九十二      年      十一      月    十四    日
附錄論罪科刑法條：
中華民國刑法第三百三十六條
對於公務上或因公益所持有之物，犯前條第一項之罪者，處一年以上七年
以下有期徒刑，得併科五千元以下罰金。
對於業務上所持有之物，犯前條第一項之罪者，處六月以上五年以下有期
徒刑，得併科三千元以下罰金。
前二項之未遂犯罰之。


司法院資訊處製作；財團法人民間司法改革基金會備份。
